臺灣桃園地方法院交通事件裁定　　　　95年度交聲字第628號
原處分機關　交通部公路局新竹區監理所桃園監理站
異　議　人　甲○○
即受處分人
上列受處分人因違反道路交通管理處罰條例案件，對於交通部公
路總局新竹區監理所桃園監理站所為之處分（桃監裁罰字第裁五
二─ＩＡ0000000號）聲明異議，本院裁定如下：
    主  文
原處分撤銷。
甲○○汽車駕駛人，行車速度，超過規定之最高時速，處罰鍰新
臺幣壹仟捌佰元，並記違規點數壹點。
    理  由
一、原舉發及處分意旨略以：異議人即受處分人甲○○（下稱異
    議人）所有車牌號碼ＭＶ─九○三五號自用小客車，於民國
    九十五年八月六日十二時二十九分許，行經台十九線三十五
    點四公里處時，經雷達測速儀器測定時速為八十七公里，為
    彰化縣警察局交通隊（下稱原舉發機關）逕行舉發「限速六
    十公里，經測時速八十七公里，超速二十七公里（經科學儀
    器採證）」之違規，遂填製彰縣警交字第ＩＡ000000
    0號舉發違反道路交通管理事件通知單，異議人依期限到案
    向交通部公路總局新竹區監理所桃園監理站（下稱原處分機
    關）提出申訴，經向原舉發機關查證，仍認異議人有上開違
    規行為，是原處分機關乃依道路交通管理處罰條例第四十條
    之規定，裁處異議人罰鍰新臺幣一千八百元。
二、異議意旨略以：異議人違規案係於九十五年八月六日發生，
    而本件係以雷達測速儀器測得異議人行經上開路段時速八十
    七公里，然該雷達測速儀器所檢附之檢定合格證書所載之送
    驗日期為九十五年九月四日，是該雷達測速儀器之準確性及
    公信力即有可議，況今經濟不振，升斗小民為生活奔波，想
    賺個千、百元，不是那麼容易的事，請警方多費心思去追緝
    盜賊，對於小過略放一馬，以善盡褓母職責，則公私甚幸，
    爰依法申明異議云云。
三、按「汽車駕駛人，行車速度，超過規定之最高時速，或低於
    規定之最低時速，除有第四十三條第一項第二款情形外，處
    新臺幣一千二百元以上二千四百元以下罰鍰」，道路交通管
    理處罰條例第四十條定有明文。
四、經查：
  (一)本件異議人於九十五年八月六日十二時二十九分許，駕駛車
    牌號碼ＭＶ─九○三五號自用小客車行經台十九線三十五點
    四公里處時，經雷達測速儀器測定時速為八十七公里，為異
    議人所不否認，且有蒐證照片一幀在卷可稽，而台十九線三
    十五點四公里處之速限為時速六十公里，亦有彰化縣警察局
    九十五年十月十一日彰警交字第○九五○○○三五九○號函
    一紙附卷足按，是此部分事實，已堪認定。
  (二)另異議人雖辯稱，本件該雷達測速儀器所檢附之檢定合格證
    書所載之送驗日期為九十五年九月四日，是該雷達測速儀器
    之準確性及公信力即有可議，然經本院電詢彰化縣警察局查
    詢結果，本件雷達測速儀器分於九十四年八月二十九日、九
    十五年九月四日送檢定，而有效期限分別為九十五年八月、
    九十六年九月，而卷附合格證書為最新之檢驗結果，願再檢
    附之前九十四年八月二十九日所檢定之合格證書云云，此有
    本院辦理刑事案件電話紀錄查詢表及經濟部標準局檢驗局Ｊ
    00000000號雷達測速儀檢定合格證書及Ｊ0000
    0000號雷達測速儀檢定合格證書各一紙在卷可查，是定
    本件異議人行車速度之雷達測速儀業經經濟部標準檢驗局檢
    定合格，足見該雷達測速儀於測定異議人行車速度之時仍在
    有效期限內，是異議人駕車行經前開地點時，時速為八十七
    公里等情，應屬無疑。
  (三)末按道路交通安全規則第九十三條第一項第一款之規定，行
    車速度，依速限標誌或標線之規定，無速限標誌或標線者，
    行車時速不得超過五十公里，異議人為合法領有駕駛執照之
    人，自應熟讀交通安全規則並有遵守交通安全規則之義務，
    及養成守法之習慣，不能任意違規行駛，以維交通之秩序及
    交通之安全，再者警察賦有維護交通秩序，確保用路人交通
    安全之使命、職守有虧，是員警於執行勤務中，對於轄區內
    發現有違規事件，皆有舉發義務，以達維護交通秩序，確保
    交通安全之目的，是異議人所指其所為超速行為僅係小過，
    而認警察對於小過應略放一馬等語，實非維持行車秩序，保
    障行車安全之道，異議人竟以此為異議理由，而漏未斟酌恣
    意超速行駛，會罔顧其他用路人之行車安全等情，殊不可採
    。
  (四)綜上，本件事證明確，異議人之違規行為堪以認定。
五、本件異議人確有在前揭時地駕駛汽車因有行車速度超過規定
    之最高時速之違規行為，已如前述，從而原處分機關依道路
    交通管理處罰條例第四十條第一項規定，裁處異議人罰鍰一
    千八百元，固非無見，惟漏未依道路交通管理處罰條例第六
    十三條第一項第一款規定記違規點數一點，尚有未合。本件
    異議人執詞提出異議，雖無理由，惟原處分既有上開可議之
    處，自應由本院撤銷原處分，並依道路交通管理處罰條例第
    四十條第一項規定諭知裁處罰鍰一千八百元，及依道路交通
    管理處罰條例第六十三條第一項第一款規定記違規點數一點
    。
據上論斷，應依道路交通管理處罰條例第八十七條第二項，道路
交通案件處理辦法第二十條，裁定如主文。
中　　華　　民　　國　　96　　年　　2 　　月　　27　　日
                        臺灣桃園地方法院交通法庭
                                法　官  柯姿佐
以上正本證明與原本無異。
如不服本裁定，應於裁定送達後5 日內向本院提出抗告狀。
  　　　　　　　　　　　　　　　書記官　蔡紫凌
中　　華　　民　　國　　96　　年　　3 　　月　　5 　　日
